【裁判字號】    97,交簡上,306
【裁判日期】    971230
【裁判案由】    公共危險
【裁判全文】
臺灣桃園地方法院刑事判決           97年度交簡上字第306號
上  訴  人
即  被  告  丙○○
                      號
選任辯護人  甲○○律師
上列上訴人即被告因公共危險案件，不服本院民國97年8月25日9
7 年度桃交簡字第3253號第一審刑事簡易判決（原檢察官聲請簡
易判決處刑案號：97年度偵字第14162 號），提起上訴，本院管
轄之第二審合議庭判決如下：
    主      文
上訴駁回。
    事實及理由
一、本案經本院合議庭審理結果，認原審簡易判決以上訴人即被
    告丙○○犯刑法第185 條之3 公共危險罪，判處有期徒刑3
    月，並諭知易科罰金折算之標準為以新臺幣1,000 元折算1
    日，認事用法及量刑均無不當，應予維持，並引用原審簡易
    判決書記載之事實、證據及理由（如附件）。
二、上訴意旨略以：被告當時並未駕車云云。
三、惟查：
（一）被告丙○○於前揭時、地飲用酒類後，為警攔查，並測得
      其吐氣所含酒精濃度為每公升1.14毫克之事實，為被告所
      供認，並有酒精濃度測試表1 紙附卷可按（見97年度偵字
      第14162號卷第14頁），堪信為真實。
（二）又證人即查獲員警陳文明於本院審理時結證述：伊於97年
      6 月10日晚間11時許因巡邏勤務經過桃園縣大園鄉○○路
      與仁壽路路口時，發現被告所駕駛之車輛從仁壽路直線慢
      慢朝伊方向開過來，伊便將巡邏車停好，依然看到被告的
      車子還是慢慢的往前開過來，伊便向前攔停盤查，被告才
      停車，伊便請被告下車，察覺被告當時酒醉，講話大小聲
      ，遂請當地派出所前來支援等語（本院97年12月19日審判
      筆錄第12至18頁），核與其於檢察官訊問時證述：當時被
      告的車是在行進中，伊叫被告下車，當時車是停在路中間
      等語相符（同上偵卷第25頁），況證人陳文明係因巡邏勤
      務而偶然查獲被告，之前與被告素不相識，並無仇怨，衡
      情倘非被告確有為本件之犯行，則證人陳文明當無甘冒偽
      證罪責之風險，而故意設詞誣陷被告之理，堪認證人陳文
      明上開證述應可採取。雖證人陳文明就如何前往查獲地點
      之細節，於檢察官訊問及本院審理時之證述固並非一致，
      惟此部分與本件構成要件事實並無必然之關連，且證人擔
      任員警時常處理酒駕案件，亦可能係因時間久遠、記憶模
      糊而致此部分前後供述不一致，是無從僅因證人此部分前
      後供述不一致，據以推論證人前揭證述親眼目擊被告駕車
      行駛一節與事實不符，附此敘明。
（三）又被告雖聲請傳喚證人乙○○，以證明被告當時並未駕車
      云云。惟證人乙○○於本院審理時固結證述：伊於案發當
      時經過案發地點時，曾遇到被告當時坐在車上，與被告打
      完招呼後，便去買冰，伊買完經過案發地點時，就見到2
      個警察駕駛1 輛警車同時下車，走向被告車子旁邊，被告
      當時站在車外，警察就搭被告的肩膀，但伊沒有聽到警察
      跟被告說什麼，因伊認得被告的車子，伊買冰回來時被告
      的車子還是停在那個地方，所以可以確定被告車子是停在
      同一個位置等語（本院97年12月19日審判筆錄第2 至12頁
      ），惟其經公訴人詰問時答以：「（問：你如何確定被告
      的車子沒有移動過？）是大概在那個位置。」、「（問：
      所以你不確定被告的車子沒有移動過，只能知道大概的位
      置是在那邊？）是。」等語，足見證人乙○○只能大概判
      斷被告車輛於伊買冰前後停放之位置在大概相同之地點，
      然並無法確定於伊與被告打完招呼至其返回案發地點時，
      被告之車輛是否有移動過，復參諸證人陳文明於本院審理
      時亦證述：伊第一眼看到被告車子的位置一直到被伊攔停
      的位置大約3 至5 公尺等語（本院97年12月19日審判筆錄
      第17頁），亦見被告當時車輛移動的距離並非很遠，是證
      人乙○○是否可以精確判斷被告車輛當時並未移動乙情，
      尚非無疑，是自難據以證人乙○○上開證述即為被告有利
      之認定。
（四）按刑法第185 條之3 所規定服用酒類，不能安全駕駛動力
      交通工具而駕駛者，應負刑事責任，揆其立法目的在藉抽
      象危險犯之犯罪構成要件，以嚇阻酒後駕車者對道路交通
      安全之危害，本不以發生實害為必要，而所謂不能安全駕
      駛之認定，並無一定之數值可供界定，而係由法院以一般
      社會通念之客觀標準，足生公共危險時即足。而依交通部
      運輸研究所民國90年9 月24日運安字第900005854 號函所
      載吐氣中酒精濃度每公升含量為0.25毫克，即相當於血液
      中酒精濃度（ＢＡＣ）百分之0.05，且依該函所附該所79
      年「駕駛人行為反應之研究－酒醉駕車對駕駛行為之分析
      研究」指出：ＢＡＣ達百分之0.03至百分之0.05時，對
      駕駛能力之影響為：多數駕駛人心境逐漸變幻不定，視覺
      與反應靈敏性減弱，對速度及距離的判斷力差。對心理行
      為之影響為：觀察力逐漸欠缺，心情漸趨輕鬆，自信心增
      加，多話，精神狀態處於陶醉感。ＢＡＣ到達百分之0.
      05至百分之0.08時，對駕駛能力之影響為：反應遲鈍，駕
      駛能力受損，遲而不決或決而不行。對心理行為之影響為
      ：情緒鬆弛，感情與行為趨向誇張，肌肉不協調，精神處
      於興奮狀態。ＢＡＣ到達百分之0.08至百分之0.15時，
      對駕駛能力之影響為：判斷力嚴重受到影響，體能與精神
      協調受損，駕駛之體能困難增加。對心理行為之影響為：
      產生情緒異常現象，步伐不平穩，言語不清，反應惡劣，
      記憶及判斷力受損，精神處於錯亂狀態。超過百分之0.
      15時，對駕駛能力之影響為：視線搖晃，駕駛已進入恍惚
      狀態，判斷及理解遭到扭曲，駕駛不穩定。對心理行為之
      影響為：意識不明，嘔吐，站、走及講話困難，責任感喪
      失，精神處於麻痺狀態。超過百分之0.5 時，對駕駛人
      能力之影響為：無法開車。對心理行為之影響為：爛醉如
      泥，失去知覺可能致死，精神處於昏睡狀態。被告於本件
      所測得之吐氣所含酒精成分為每公升1.14毫克，相當於血
      液中酒精濃度（ＢＡＣ）百分之0.228 ，依上開說明，其
      已視線搖晃，駕駛已進入恍惚狀態，判斷及理解遭到扭曲
      ，駕駛不穩定，且意識不明，責任感喪失，精神處於麻痺
      狀態。參以被告經警攔停後，命其作平衡動作，被告有腳
      步不穩及手腳顫抖之情形，且有講話含糊不清之情形，並
      無法通過酒後生理協調平衡檢測，有桃園縣政府警察局大
      園分局大園派出所製作之刑法第185 條之3 案件測試觀察
      紀錄表、桃園縣政府警察局汽車駕駛人酒後生理協調平衡
      檢測紀錄卡各1 份在卷可查，足認被告為警查獲時已因酒
      精作用，而影響其正常駕駛能力。
（五）綜上所述，本件事證已經明確，被告上揭犯行足可認定，
      應依法論科。
四、經查，原審經審理結果，認被告犯罪事證明確，因而適用刑
    法第185 條之3 、第41條第1 項前段，刑法施行法第1 條之
    1 第1 項等規定，判處被告有期徒刑3 月，並諭知易科罰金
    折算之標準為以新臺幣1,000 元折算1 日，核其認事用法均
    無不合，量刑亦無不當，是被告上訴意旨否認犯罪，指摘原
    判決不當，求予撤銷改判，核無理由，應予駁回。
據上論斷，應依刑事訴訟法第455 條之1 第1 項、第3 項、第36
8 條、373條，判決如主文。
本案經檢察官顏世翠到庭執行職務。
中    華    民    國    97    年    12    月    30    日
                刑事第十二庭審判長法  官  魏  于  傑
                                  法  官  李  文  娟
                                  法  官  羅  國  鴻
以上正本證明與原本無異。
不得上訴。
                                  書記官  戴  育  萍
中    華    民    國    98    年    1     月    10    日
【論罪科刑法條】
中華民國刑法第185條之3
服用毒品、麻醉藥品、酒類或其他相類之物，不能安全駕駛動力
交通工具而駕駛者，處一年以下有期徒刑、拘役或科或併科十五
萬元以下罰金。


司法院資訊處製作；財團法人民間司法改革基金會備份。
